【裁判字號】    98,裁,3319
【裁判日期】    981224
【裁判案由】    違反電子遊戲場業管理條例
【裁判全文】
最  高  行  政  法  院  裁  定
                                      98年度裁字第3319號
再 審原 告  甲○○○○○○○.
再 審被 告  臺北縣政府
代  表  人  乙○○
上列當事人間違反電子遊戲場業管理條例事件，再審原告對於中
華民國98年9月24日本院98年度判字第1132號判決，提起再審之
訴，本院裁定如下：
    主  文
再審之訴駁回。
再審訴訟費用由再審原告負擔。
    理  由
一、按提起再審之訴，應依行政訴訟法第277條第1項第4款之規
    定表明再審理由，此為必須具備之程式。所謂表明再審理由
    ，必須指明確定判決有如何合於法定再審事由之具體情事，
    始為相當。倘僅泛言有何條款之再審事由，而無具體情事者
    ，尚難謂已合法表明再審理由。如未表明再審理由，法院無
    庸命其補正。又行政訴訟法第273條第1項第1款所稱之「適
    用法規顯有錯誤」，係指原判決所適用之法規與該案應適用
    之現行法規相違背，或與解釋判例有所牴觸者而言。至於事
    實之認定或法律上見解之歧異，再審原告對之縱有爭執，要
    難謂為適用法規顯有錯誤之再審理由。
二、本件再審原告主張本院98年度判字第1132號確定判決（下稱
    原判決）有行政訴訟法第273條第1項第1款所定再審事由，
    對之提起再審之訴，其主張略以：商號負責人變更時，其營
    利事業登記證之證號已有不同，故營利事業登記證已屬重新
    核發，另統一編號之屬性係為稅捐機關為便於課稅而設定之
    代碼，與商業登記無涉。又民國89年頒布實施之「電子遊戲
    場業管理條例」尚無規範以商號名義設立之電子遊戲場業經
    辦理負責人變更後，其後手是否應承接前手之權利義務，該
    部分應回歸「商業登記法」之規範。又再審原告承接系爭電
    子遊戲場時，曾查閱法務部92年1月27日發布之行政函釋，
    其內容即為前手所受之處分不及於新負責人。再審原告信賴
    該函釋，投入鉅資經營，故基於信賴保護原則，再審原告之
    利益應予維護等語，為其理由。惟核其再審訴狀所表明之再
    審理由，乃係再審原告法律上歧異之見解及已依上訴主張之
    事由，均難謂已合法表明再審理由，是其所述各節，對於原
    判決究有如何合於行政訴訟法第273條第1項第1款之具體情
    事，並未據敘明，依上開規定及說明，其再審之訴自非合法
    。
三、據上論結，本件再審之訴為不合法。依行政訴訟法第278條
    第1項、第104條、民事訴訟法第95條、第78條，裁定如主文
    。
中    華    民    國    98    年    12    月    24    日
                    最高行政法院第二庭
                        審判長法官  鍾  耀  光
                              法官  姜  素  娥
                              法官  林  文  舟
                              法官  黃  淑  玲
                              法官  鄭  小  康
以  上  正  本  證  明  與  原  本  無  異
中    華    民    國    98    年    12    月    24    日
                              書記官  王  史  民


司法院資訊處製作；財團法人民間司法改革基金會備份。
